臺灣新竹地方法院刑事宣示判決筆錄　100 年度審訴字第484號
公　訴　人　臺灣新竹地方法院檢察署檢察官
被　　　告　黃坤雄
指定辯護人　本院公設辯護人林建和
上列被告因違反毒品危害防制條例案件，檢察官提起公訴（100
年度毒偵字第152 號、第1197號）後，聲請改依協商程序而為判
決，本院於中華民國100 年12月23日下午4 時，在本院刑事第十
一法庭宣示判決，出席職員如下：
　　　　　　　　審判長法　官　劉兆菊
　　　　　　　　　　　書記官　林兆嘉
　　　　　　　　　　　通　譯　鄭敏郎
法官起立朗讀判決主文、犯罪事實要旨、處罰條文，及告以上訴
限制、期間並提出上訴狀之法院，且諭知記載其內容：
一、主  文：
    黃坤雄施用第一級毒品，累犯，處有期徒刑拾壹月。又施用
    第二級毒品，累犯，處有期徒刑柒月；扣案之甲基安非他命
    吸食器貳組、酒精燈壹個，均沒收之。又施用第一級毒品，
    累犯，處有期徒刑拾壹月。又施用第二級毒品，累犯，處有
    期徒刑柒月。應執行有期徒刑貳年；扣案之甲基安非他命吸
    食器貳組、酒精燈壹個，均沒收之。
二、犯罪事實要旨：
（一）黃坤雄前於民國90年間，因違反毒品危害防制條例案件，
      經本院於90年12月14日以90年度訴字第496 號判決判處有
      期徒刑5 年，復經臺灣高等法院於91年2 月27日以91年度
      上訴字第217 號判決，撤銷原判決，改判有期徒刑3 年10
      月，再經最高法院於91年6 月20日以91年度台上字第3443
      號判決駁回上訴確定(1)；又於90年間，因違反毒品危害防
      制條例案件，經本院於90年11月26日以90年度竹簡字第57
      2 號判決判處有期徒刑3 月確定(2)。上開(1)(2)案件，復經
      臺灣高等法院於91年6 月20日以92年度聲字第141 號裁定
      定應執行有期徒刑4 年確定，並於94年2 月5 日縮短刑期
      假釋出監，又經撤銷假釋，餘殘刑有期徒刑10月又13日(甲)
      。又於94年間，因違反毒品危害防制條例案件，經本院於
      95年2 月27日以94年度訴字第697 號判決分別判處有期徒
      刑10月、6 月，應執行有期徒刑1 年3 月確定(3)。又於95
      年間，因竊盜案件，經本院於95年11月6 日以95年度訴字
      第195 號判決判處有期徒刑6 月確定(4)。又於95年間，因
      偽造文書案件，經本院於95年8 月24日以95年度訴字第37
      1 號判決判處有期徒刑4 月確定(5)。嗣因減刑條例實施，
      上開(3)(4)(5)案件復經本院於96年8 月20日以96年度聲減字
      第1204號裁定分別減為有期徒刑5 月、3 月、3 月、2 月
      ，應執行有期徒刑11月又15日確定，並與上開(甲)案件接續
      執行，甫於97年5 月8 日縮刑期滿執行完畢。又於99年間
      ，因詐欺案件，經本院於99年1 月6 日以98年度審竹簡第
      1181號判決判處有期徒刑4 月確定，甫於99年10月1 日縮
      刑期滿執行完畢。
（二）黃坤雄前於88年間，因施用第二級毒品案件，經本院少年
      法庭於88年2 月25日以87年度少調字第747 號裁定送觀察
      勒戒，因認無繼續施用毒品傾向，於88年2 月2 日執行完
      畢釋放出所，並經本院少年法庭以87年度少調字第747 號
      裁定不付審理確定。又於88年間，因施用第二級毒品案件
      ，經本院少年法庭以88年度少調字第348 號裁定送觀察勒
      戒，因認有繼續施用毒品傾向，再經本院少年法庭於89年
      10月31日以88年度少調字第348 號裁定令入戒治處所施以
      強制戒治1 年，嗣因其戒治成效經評定為合格，認無繼續
      戒治之必要，復經本院少年法庭以88年度少調字348 號裁
      定停止戒治，於89年3 月28日停止其處分出所，所餘戒治
      期間付保護管束，並於89年9 月29日保護管束期滿未經撤
      銷，視為強制戒治期滿執行完畢。又於90年間，因連續施
      用第二級毒品案件，經本院於90年10月16日以90年度毒聲
      字第1553號裁定令入戒治處所施以強制戒治1 年，嗣因其
      戒治成效經評定為合格，認無繼續戒治之必要，再經本院
      於91年7 月24日以91年度毒聲字第775 號裁定停止戒治，
      於91年9 月4 日停止其處分出所，所餘戒治期間付保護管
      束，並於92年1 月2 日保護管束期滿未經撤銷，視為強制
      戒治期滿執行完畢；刑責部分，則經本院於90年11月26日
      以90年度竹簡字第572 號判決判處有期徒刑3 月確定。又
      於94年間，因連續施用第一、二級毒品犯行，經本院於95
      年2 月27日以94年度訴字第697 號判決分別判處有期徒刑
      10月、6 月，應執行有期徒刑1 年3 月確定。
（三）詎黃坤雄仍不知悔改，於前開觀察、勒戒執行完畢釋放出
      所後5 年內，再因施用毒品案件經刑之追訴處罰後，分別
      為下列犯行：
  １、基於施用第一級毒品海洛因之犯意，於100 年1 月25日晚
      上某不詳時間，在新竹市○○○路196 號2 樓之4 租屋處
      內，將第一級毒品海洛因摻水置於注射針筒再注射入體內
      之方式，非法施用第一級毒品海洛因1 次；另基於施用第
      二級毒品甲基安非他命之犯意，於100 年1 月25日晚間7
      時許，在上開租屋處內，以將甲基安非他命置於玻璃球內
      點火燒烤，吸食其煙霧之方式，施用第二級毒品甲基安非
      他命1 次。嗣經警於100 年1 月26日下午3 時50分許，在
      上開租屋處，持本院搜索票執行搜索時查獲，並扣得甲基
      安非他命吸食器2 組、酒精燈1 個，復經採集黃坤雄尿液
      送驗後，結果呈可待因、嗎啡、安非他命、甲基安非他命
      等陽性反應，始查悉上情。
  ２、又基於施用第一級毒品海洛因之犯意，於100 年5 月27日
      某不詳時間，在其位於新竹市○○區○○里○鄰 ○○路○
      段229 號租屋處內，將第一級毒品海洛因摻水置於注射針
      筒再注射入體內之方式，非法施用第一級毒品海洛因1 次
      ；另基於施用第二級毒品甲基安非他命之犯意，於上開時
      地，以將甲基安非他命置於玻璃球內點火燒烤，吸食其煙
      霧之方式，施用第二級毒品甲基安非他命1 次。嗣經警於
      100 年5 月27日下午2 時40分，在新竹市○○路265 巷20
      號2 之1 室查獲，復經採集黃坤雄尿液送驗後，結果呈嗎
      啡、可待因、安非他命、甲基安非他命陽性反應，始悉上
      情。
（四）案經苗栗縣警察局頭份分局及竹南分局報告臺灣新竹地方
      法院檢察署檢察官偵查起訴。
三、處罰條文：
    毒品危害防制條例第10條第1 項、第2 項，刑法第11條、第
    47條第1項、第51條第5 款、第38條第1 項第2 款。
四、沒收諭知之說明：扣案之甲基安非他命吸食器2 組、酒精燈
    1 個（保管字號：100 年度院保字第457 號，扣押物品清單
    見偵查卷第13頁），則係被告黃坤雄所有，且供其施用第二
    級毒品所用之物，業據被告黃坤雄供承在卷（見本院卷第73
    頁背面），均爰依刑法第38條第1 項第2 款規定，宣告沒收
    之。
五、協商判決除有刑事訴訟法第455 條之4 第1 項第1 款於本訊
    問程序終結前，被告撤銷協商合意或檢察官撤回協商聲請者
    ；第2 款被告協商之意思非出於自由意志者；第4 款被告所
    犯之罪非第455 條之2 第1 項所定得以協商判決者；第6 款
    被告有其他較重之裁判上一罪之犯罪事實者；第7 款法院認
    應諭知免刑或免訴、不受理者情形之一，及違反同條第2 項
    「法院應於協商合意範圍內為判決；法院為協商判決所科之
    刑，以宣告緩刑或2 年以下有期徒刑、拘役或罰金為限」之
    規定者外，檢察官與被告均不得上訴。
六、如有前項得上訴之情形，得自收受宣示判決筆錄送達之日起
    10日內，向本院提出上訴書狀，上訴於第二審法院。
本案經檢察官洪期榮到庭執行職務。
中    華    民    國    100     年    12   月    23   日
                  刑事第九庭    書  記  官  林兆嘉
                                審判長法官  劉兆菊
以上筆錄正本係照原本作成。
中    華    民    國    100     年    12   月    23   日
                                書  記  官  許榮成
附錄本案論罪科刑法條：
毒品危害防制條例第10條
施用第一級毒品者，處6月以上5年以下有期徒刑。
施用第二級毒品者，處3年以下有期徒刑。